# 被收购企业为收购发生的专门的重组费用，如何体现在对价中

提问人：cmliujian 时间：2017-09-26 11:59:26
这种为收购做准备的重组费用， 是不是直接体现在收购对价中就可以了？？
需要特殊处理的会计分录吗

回答人：chenyiwei
被收购企业在收购发生前根据收购方的要求进行重组的相关费用，在其自身报表中正常核算即可。其中，如果对业务和资产的剥离和处置构成了《企业会计准则第 13 号——或有事项》所指的“企业重组义务”或者属于《企业会计准则第 42 号——持有待售的非流动资产、处置组和终止经营》的规范范围的，则需按这两个准则的规定处理。 对收购方合并报表层面而言，如果在谈判收购对价时，就标的企业发生的这部分重组费用在收购对价中作出相应调整，即额外支付给标的企业的原股东或者直接支付给标的企业本身的，则均构成企业合并成本的组成部分，在计算商誉时纳入考虑。